【裁判字號】    99,審訴,180
【裁判日期】    990414
【裁判案由】    違反毒品危害防制條例
【裁判全文】
臺灣新竹地方法院刑事宣示判決筆錄     99年度審訴字第180號
公  訴  人  臺灣新竹地方法院檢察署檢察官
被      告  乙○○
指定辯護人  本院公設辯護人甲○○
上列被告因違反毒品危害防制條例案件，檢察官提起公訴（99年
度毒偵字第329 號）後，聲請改依協商程序而為判決，本院於中
華民國99年4月14日下午4時，在本院刑事第十一法庭宣示判決，
出席職員如下：
                審判長法  官  劉兆菊
                      書記官  林兆嘉
                      通  譯  鄭敏郎
法官起立朗讀判決主文、犯罪事實要旨、處罰條文，及告以上訴
限制、期間並提出上訴狀之法院，且諭知記載其內容：
一、主  文：
    乙○○施用第一級毒品，處有期徒刑柒月；扣案之第一級毒
    品海洛因壹包（驗餘淨重零點壹陸零玖公克），沒收銷燬之
    。又施用第二級毒品，處有期徒刑月；扣案之第二級毒品
    甲基安非他命壹包（驗餘淨重零點貳肆柒玖公克），沒收銷
    燬之。應執行有期徒刑玖月；扣案之第一級毒品海洛因壹包
    （驗餘淨重零點壹陸零玖公克）、第二級毒品甲基安非他命
    壹包（驗餘淨重零點貳肆柒玖公克），均沒收銷燬之。
二、犯罪事實要旨：
（一）乙○○前於民國87年間，因施用第二級毒品案件，經本院
      分別於87年12月23日以87年度毒聲字第1028號、於88年5
      月4日以88年度毒聲字第863號等裁定送觀察、勒戒後，因
      認有繼續施用毒品之傾向，再經本院於88年7月5日以88年
      度毒聲字第1185號裁定令入戒治處所施以強制戒治，嗣經
      本院於89年3月10日以89年度毒聲字第241號裁定停止戒治
      處分付保護管束出所，於89年6 月11日戒治期滿保護管束
      未經撤銷以已執行完畢論，經臺灣新竹地方法院檢察署檢
      察官分別於89年10月24日以89年度戒毒偵字第108 號、於
      90年2 月20日以90年度戒毒偵字第21號為不起訴處分確定
      ；又於90年間，再因施用第一、二級毒品案件，經本院於
      90年11月20日以90年度毒聲字第1685號裁定令入戒治處所
      施以強制戒治，嗣經本院於91年7 月24日以91年度毒聲字
      第766號裁定停止戒治處分付保護管束出所，於91年12月4
      日戒治期滿，保護管束未經撤銷以已執行完畢論，刑責部
      分則經本院於91年1月25日以90年度訴字第594號判決就施
      用第一級毒品部分判處有期徒刑1年2月，施用第二級毒
      品部分判處有期徒刑1年確定。
（二）乙○○另於90年間，因違反槍砲彈藥刀械管制條例案件，
      經本院於90年6 月14日以90年度訴字第94號判決判處有期
      徒刑1年2月、併科罰金新臺幣5 萬元，再經臺灣高等法
      院於90年8 月14日以90年度上訴字第2484號判決判處上訴
      駁回而確定；又於90年間，因竊盜案件，經本院於90年11
      月30日以90年度易字第640號判決判處有期徒刑4月確定
      ；上揭2案再經本院於91年3月27日以91年度聲字第59
      號裁定定應執行刑有期徒刑1年5月(甲)、併科罰金新臺幣5
      萬元確定；又於90年間，因竊盜案件，經本院於91年9月6
      日以90年度易字第670號判決判處有期徒刑2年確定；再
      經本院於96年8月7日以96年度聲減字第541 號裁定就上揭
      有期徒刑部分分別減為有期徒刑7月、6月，並與不予
      減刑之有期徒刑部分定應執行有期徒刑3 年又15日(乙)確
      定；前開應執行刑(甲)(乙)部分嗣經接續執行，於97年10月30
      日縮刑假釋出監，所餘刑期交付保護管束，惟於假釋期間
      內之98年2 月間，復因施用第二級毒品案件，經本院於98
      年7 月24日以98年度審竹簡字第681號判決判處有期徒刑6
      月確定，上揭假釋乃經法務部以98年12月9日法矯決字第0
      980049336 號函予以撤銷，尚餘殘刑有期徒刑8月又9日，
      經與前開有期徒刑6月接續執行，於99年2月11日入監執行
      ，現仍執行中（不構成累犯）。
（三）詎乙○○仍不知悔改，於前開強制戒治執行完畢，再因施
      用毒品案件經追訴處罰，5 年內復基於施用第一級毒品海
      洛因之犯意，於99年2月10日凌晨2時20分許，在桃園縣蘆
      竹鄉○○路220號之「真善美汽車旅館」217號房內，以將
      第一級毒品海洛因摻水置於注射針筒（未扣案）注射入體
      內之方式，非法施用第一級毒品海洛因1 次；另基於施用
      第二級毒品甲基安非他命之犯意，同於上揭時地，以將第
      二級毒品甲基安非他命置於吸食器（未扣案）燒烤後吸取
      煙霧之方式，非法施用第二級毒品甲基安非他命1 次。嗣
      乙○○因另案於99年2 月10日凌晨3 時30分許，為警持臺
      灣新竹地方法院檢察署檢察官核發之拘票在上址汽車旅館
      217 號房執行拘提而查獲，並當場扣得乙○○所有之第一
      級毒品海洛因1 包（毛重0.37公克，驗餘淨重0.1609公克
      ）、第二級毒品甲基安非他命1 包（毛重0.44公克，驗餘
      淨重0.2479公克）等物；復經乙○○同意採集其尿液送驗
      後，結果呈嗎啡、可待因、安非他命及甲基安非他命等陽
      性反應，始悉上情。
（四）案經新竹市警察局移送臺灣新竹地方法院檢察署檢察官偵
      查起訴後，經檢察官聲請認罪協商判決，由本院合議庭裁
      定由受命法官獨任改依協商程序而為判決。
三、處罰條文：
    毒品危害防制條例第10條第1 項、第2項、第18條第1項前段
    ，刑法第11條、第51條第5款。
四、沒收銷燬：至為警所扣得之第一級毒品海洛因1 包（經送驗
    後，檢出第一級毒品海洛因成分，送驗淨重0.1638公克，驗
    餘淨重0.1609公克，有行政院衛生署草屯療養院99年3月8日
    草療鑑字第0990200210號鑑定書1 份在卷可參，見本院卷第
    22頁）及第二級毒品甲基安非他命1 包（經送驗後，檢出第
    二級毒品甲基安非他命成分，送驗淨重0.2491公克，驗餘淨
    重0.2479公克，有行政院衛生署草屯療養院99年3月8日草療
    鑑字第0990200209號鑑定書1 份在卷可參，見本院卷第24頁
    ），分屬毒品危害防制條例第2條第2項第1款、第2款所定之
    第一、二級毒品，均係違禁物，應依毒品危害防制條例第18
    條第1 項前段規定，均諭知沒收銷燬；至驗罄部分，已失其
    違禁物之性質，爰不另為沒收銷燬之諭知，併予敘明。
五、協商判決除有刑事訴訟法第455條之4第1項第1款於本訊問程
    序終結前，被告撤銷協商合意或檢察官撤回協商聲請者；第
    2款被告協商之意思非出於自由意志者；第4款被告所犯之罪
    非第455條之2第1項所定得以協商判決者；第6款被告有其他
    較重之裁判上一罪之犯罪事實者；第7 款法院認應諭知免刑
    或免訴、不受理者情形之一，及違反同條第2 項「法院應於
    協商合意範圍內為判決；法院為協商判決所科之刑，以宣告
    緩刑或2 年以下有期徒刑、拘役或罰金為限」之規定者外，
    檢察官與被告均不得上訴。
六、如有前項得上訴之情形，得自收受宣示判決筆錄送達之日起
    10日內，向本院提出上訴書狀，上訴於第二審法院。
本案經檢察官洪期榮到庭執行職務。
中    華    民    國    99    年    4     月    14    日
                  刑事第九庭    書  記  官  林兆嘉
                                審判長法官  劉兆菊
以上筆錄正本係照原本作成。
中    華    民    國    99    年    4     月    14    日
                                書  記  官  林兆嘉
附錄本案論罪科刑法條：
毒品危害防制條例第10條
施用第一級毒品者，處6月以上5年以下有期徒刑。
施用第二級毒品者，處3年以下有期徒刑。

司法院資訊處製作；財團法人民間司法改革基金會備份。
